臺灣桃園地方法院刑事判決
111年度交簡上字第245號
上  訴  人  臺灣桃園地方檢察署檢察官
被      告  鍾忱曦


上列上訴人因被告過失傷害案件，不服本院民國111年6月20日所
為111年度壢交簡字第118號第一審刑事簡易判決（聲請簡易判決
處刑案號：110年度偵字第31398號），提起上訴，本院管轄之第
二審合議庭判決如下：
    主      文
上訴駁回。
鍾忱曦緩刑貳年。
    事實及理由
一、本案經本院第二審合議庭審理結果，認原審刑事簡易判決以
    被告鍾忱曦犯刑法第284條前段過失傷害罪，處拘役30日，
    並諭知易科罰金之折算標準為以新臺幣1,000元折算1日，其
    認事用法及量刑均無不當，應予維持，並引用原審刑事簡易
    判決記載之事實、證據及理由（詳如附件所示），另補充證
    據：被告於本院準備程序中之供述及自白、告訴代理人陳榮
    彬於本院準備程序中之陳述、告訴人陳穎婕提出之聲明書。
二、檢察官上訴意旨略以：被告於事發迄今並未與告訴人達成和
    解，亦未賠償告訴人所受損失，原審量刑實屬過輕，無法使
    被告承擔其應報之罪責，故請將原判決撤銷，更為適當合法
    之判決等語。
三、關於刑之量定，係實體法上賦予法院得為自由裁量之事項，
    此等職權之行使，在求具體個案不同情節之妥適，倘法院於
    量刑時，已以行為人之責任為基礎，並斟酌刑法第57條各款
    所列情狀，而未逾越法定範圍，又無明顯濫權情形，即不得
    任意指為違法或不當。
四、原審對被告論處上開罪名，且就被告所為犯行之犯罪情節及
    量刑基礎於判決理由中具體說明（詳如附件所示），而量處
    上開刑度，其認事用法皆無違誤，且已以行為人之責任為基
    礎，審酌刑法第57條各款所列情狀而為刑之量定，亦無明顯
    違法情事。又被告於本院第二審準備程序中，當庭向告訴代
    理人給付和解款項，告訴人並出具聲明書表示不再追究被告
    之法律責任，同意法院從輕量刑或宣告緩刑（見本院交簡上
    字卷第46頁、第51頁），則檢察官以被告未與告訴人達成和
    解、未賠償告訴人所受損失等為由提起上訴，即難憑採。而
    原審雖未及審酌此情，然其刑度係在法定範圍內量處，所量
    處之刑與犯罪情節亦屬相當，尚無顯屬濫用裁量權之情形，
    依上開說明，難認為違法或不當。從而，檢察官執前詞提起
    上訴，為無理由，應予駁回。
五、被告未曾因故意犯罪受有期徒刑以上刑之宣告，此有臺灣高
    等法院被告前案紀錄表在卷可稽。被告之素行良好，且已給
    付和解款項，足認被告經此偵審程序及刑之宣告，應能知所
    警惕而無再犯之虞，又如前所述，告訴人表示同意給予被告
    緩刑之宣告，故本院認被告上開所受宣告之刑，以暫不執行
    為適當，是依刑法第74條第1項第1款之規定，併予宣告緩刑
    2年，以啟自新。
六、被告經本院合法傳喚，無正當理由而未到庭，依刑事訴訟法
    第455條之1第3項準用同法第371條規定，不待其陳述，逕為
    一造辯論判決。
據上論斷，應依刑事訴訟法第455條之1第1項、第3項、第368條
、第371條、第373條，判決如主文。
本案經檢察官李家豪聲請以簡易判決處刑及提起上訴，檢察官李
信龍到庭執行職務。
中　　華　　民　　國　　111 　年　　11　　月　　16　　日
                  刑事第二十庭審判長法　官　林蕙芳
                                    法  官  張羿正
                                    法  官  陳布衣
　　　　　　　　　　　　　　　　　　
以上正本證明與原本無異。
不得上訴。
　　　　　　　　　　　　　　　      書記官　蔡昌霖
中　　華　　民　　國　　111 　年　　11　　月　　16　　日
附件：
臺灣桃園地方法院刑事簡易判決
111年度壢交簡字第118號
聲  請  人  臺灣桃園地方檢察署檢察官 
被      告  鍾忱曦　男（民國00年0月0日生）
　　　　　　　　　　身分證統一編號：Z000000000號
　　　　　　　　　　住○○市○鎮區○○路0段000巷0弄0號
　　　　　　　　　　居雲林縣○○鄉○○村0鄰○○000○00號
上列被告因過失傷害案件，經檢察官聲請以簡易判決處刑（110
年度偵字第31398號），本院判決如下：
    主      文
鍾忱曦犯過失傷害罪，處拘役參拾日，如易科罰金，以新台幣壹
仟元折算壹日。
    事實及理由
一、本案犯罪事實、證據及應適用之法條，除證據部分增列「①
    被告鍾忱曦於本院民國111年5月9日庭期之自白；②現場監視
    器錄影檔案於本院上開庭期勘驗之結果（含勘驗附件)；③告
    訴人陳穎婕於本院上開庭期關於自己與有過失之陳述」以外
    ，均引用檢察官聲請簡易判決處刑書之記載（如附件）。
二、審酌被告於附件所示之時地，應注意、能注意、卻不注意，
    致其所駕汽車於幾乎完成左轉時，與從對向直行前來之告訴
    人所騎乘機車發生碰撞，告訴人因而受有附件所示之傷害，
    實屬不該。惟被告犯後於本院坦承犯行，態度尚佳，也表明
    有誠意與告訴人商談和解，惜因雙方仍互有歧見，致無法達
    成和解。又依上開勘驗結果所示，被告汽車先開到內側車道
    ，再緩緩駛到路口之車道轉彎處，停等約3秒，才開始左轉
    至對向車道，此際告訴人騎乘機車在對向車道筆直往該路口
    前行，前方並無視野障礙，速度甚快(甚至僅費約1秒之時間
    ，就超越原先在告訴人前方騎行之數台機車)，而在被告汽
    車車頭已駛入對向之中線車道再過1秒，持續快速前行之告
    訴人才緊急剎車，然仍因閃避不及，撞上被告汽車之右後車
    門。可見被告之過失所在僅是左轉時疏未注意，違反義務程
    度不高，告訴人亦有一定之過失並經告訴人於本院自承，對
    被告即有從較輕刑度量刑之空間。兼衡告訴人向本院表示對
    量刑「沒有意見」之意見、被告行為所生危害、暨被告無前
    科之良好品行、智識程度、生活狀況等一切情狀，量處如主
    文所示之刑，並諭知易科罰金之折算標準。
三、依刑事訴訟法第449條第1項前段、第3項、第454條第2項，
    逕以簡易判決處刑如主文。
四、如不服本判決，應於判決送達後20日內，向本院提出上訴狀
    （應附繕本），上訴於本院合議庭。
本案經檢察官李家豪聲請以簡易判決處刑。
中　　華　　民　　國　　111 　年　　6 　　月　　20　　日
            　　　刑事第十庭    法　官　徐漢堂
以上正本證明與原本無異。
如不服本判決，應於判決送達後20日內向本院提出上訴狀（應附
繕本）。告訴人或被害人如對本判決不服者，應具備理由
請求檢察官上訴，其上訴期間之計算係以檢察官收受判決正本之
日期為準。
　　　　　　　　　　　　　　　　書記官　侯儀偵　　　　　
中　　華　　民　　國　　111 　年　　6 　　月　　20　　日
附件：
臺灣桃園地方檢察署檢察官聲請簡易判決處刑書　
                                    110年度偵字第31398號
　　被　　　告　鍾忱曦　男　27歲（民國00年0月0日生）
　　　　　　　　　　　　住雲林縣○○鄉○○村0鄰○○000○
　　　　　　　　　　　　00號
　　　　　　　　　　　　居桃園市○鎮區○○路0段000巷0弄0　　　　　　　　　　　　號
　　　　　　　　　　　　國民身分證統一編號：Z000000000號
上列被告因過失傷害案件，業經偵查終結，認為宜聲請以簡易判
決處刑，茲將犯罪事實及證據並所犯法條分敘如下：
　　　　　  犯罪事實
一、鍾忱曦於民國110年3月15日晚間7時32分許，駕駛車牌號碼0
    00—1611號自用小客車沿桃園市中壢區中華路1段往中壢方向
    行駛，行經桃園市中壢區中華路1段與精忠街口，本應注意
    汽車行駛時，駕駛人應注意車前狀況，並隨時採取必要之安
    全措施，及汽車行駛至交岔路口，轉彎車應讓直行車先行，
    且依當時情況並無不能注意之情事，竟疏未注意，於未注意
    車前狀況及未讓直行車先行之情況下貿然左轉精忠街，此時
    適有陳穎婕騎乘車牌號碼000—3238號普通重型機車，沿桃園
    市中壢區中華路1段往桃園方向行駛至上開地點，遂因此發
    生碰撞，致陳穎婕受有頭部其他部位挫傷、右側髖部挫傷、
    鼻子擦傷、右側膝部擦傷、左側膝部擦傷、右側較小腳趾擦
    傷之傷害。
二、案經陳穎婕告訴偵辦。
 　　　　　 證據並所犯法條
一、上開犯罪事實，業據被告鍾忱曦坦承不諱，核與告訴人陳穎
    婕之指述相符，並有天成醫療社團法人天晟醫院診斷證明書
    、道路交通事故現場圖、道路交通事故調查報告表（一）、
    （二）、照片8張在卷可稽，被告之犯嫌已堪認定。
二、核被告所為，係犯刑法第284條前段過失傷害罪嫌。
三、依刑事訴訟法第451條第1項聲請逕以簡易判決處刑。
　　此　　致
臺灣桃園地方法院
中　　華　　民　　國　  110　　年　　12　　月　　22 　日
                               檢  察  官  李家豪
本件證明與原本無異　　　　　　　　　　　　　　　　　　　
中　　華　　民　　國　　111    年　　 1  　月    10 　日
                               書  記  官  陳建寧